【裁判字號】    97,訴,2249
【裁判日期】    970624
【裁判案由】    毒品危害防制條例
【裁判全文】
臺灣臺中地方法院刑事判決              97年度訴字第2249號
公  訴  人  臺灣臺中地方法院檢察署檢察官
被      告  甲○○
                    現於臺灣臺中監獄執行中
上列被告因毒品危害防制條例案件，經檢察官提起公訴（97年度
毒偵字第1293號），本院判決如下：
    主    文
甲○○施用第一級毒品，累犯，處有期徒刑拾月。
    犯罪事實
一、甲○○前於民國（下同）92年間因竊盜案件，經本院判處有
    期徒刑1年確定，於94年4月30日縮刑期滿執行完畢（本件已
    構成累犯）；又其前於91年間因施用毒品案件，經觀察、勒
    戒後，因無繼續施用毒品之傾向，於92年2月20日觀察勒戒
    執行完畢釋放，復經臺灣臺中地方法院檢察署檢察官以92年
    度毒偵緝字第32號為不起訴處分確定；又於96年間犯施用毒
    品案件，經本院以96年度訴字第325號判處有期徒刑8月，減
    為有期徒刑4月確定（現在監執行中）。詎其仍不知悛悔，
    於前開觀察勒戒執行完畢釋放後5年內，復基於施用第一級
    毒品海洛因之犯意，於97年1月22日上午9時許，在臺中市○
    ○區○○路2段250巷10弄27號住處，將海洛因摻於香菸內，
    再予吸食之方法，施用第一級毒品海洛因1次。嗣於97年1月
    23日上午10時許，在臺中市北屯區仔巷土地公廟，為警盤
    查而查獲上情。
二、案經臺中縣警察局太平分局報請臺灣臺中地方法院檢察署檢
    察官偵查起訴。
    理    由
一、本案證據能力之說明
    按「被告以外之人於審判外之陳述，雖不符前4條（指刑事
    訴訟法第159條之1至第159條之4）之規定，而經當事人於審
    判程序同意作為證據，法院審酌該言詞陳述或書面陳述作成
    之情況，認為適當者，亦得為證據」，又「當事人、代理人
    或辯護人於法院調查證據時，知有第159條第1項不得為證據
    之情形，而未於言詞辯論終結前聲明異議，視為有前項之同
    意」，刑事訴訟法第159條之5第1項、第2項亦有明文。本件
    被告就檢察官提出之證據之證據能力，均未於言詞辯論終結
    前聲明異議，自視為同意，合先敘明。
二、訊據被告甲○○對上開時地施用第一級毒品海洛因之犯行於
    本院坦承不諱，惟辯稱：我被查獲的時候，是在醫院做美沙
    酮，警察是在醫院外面抓我的，當時我身上沒有毒品，警察
    就帶我回去驗尿，認為警方查獲我的時候，是有瑕疵云云。
    惟查，被告上揭時地之施用海洛因犯行業據被告於本院坦承
    不諱，且被告於97年1月23日為警採尿送驗，以氣相層析質
    譜議檢驗結果，確呈可待因、嗎啡均呈陽性反應，此有中山
    醫學大學附設醫院檢驗科藥物檢測中心出具之尿液檢驗報告
    附卷可稽，足認被告上開自白與事實相符，堪以採信；被告
    雖辯稱：警方查獲時，我身上沒有毒品，警方就帶我回去驗
    尿，認為警方查獲有瑕疵云云，惟查，被告係在臺中市北屯
    區廓仔巷土地公廟前為警盤查等情，亦據被告於警詢自承在
    卷，並有警員黃明彰之職務報告可佐，是被告於本院供稱：
    警方係在醫院外面抓我云云，尚非可採，再不問警方係在醫
    院外或土地公廟盤查被告，均無礙被告本件施用海洛因犯行
    之認定；再被告遭臨檢盤查後，雖未查獲攜帶毒品，然其既
    同意隨警回警局驗尿，警方依尿液檢驗結果查獲被告，並無
    違誤；又被告縱有接受美沙酮治療，然既於查獲前一天仍有
    施用海洛因行為，顯見該治療尚無成效，被告所辯，均非可
    採。又被告前於91年間因施用毒品案件，經觀察、勒戒後，
    因無繼續施用毒品之傾向，於92年2月20日觀察勒戒執行完
    畢釋放，復經臺灣臺中地方法院檢察署檢察官以92年度毒偵
    緝字第32號為不起訴處分確定；又於96年間犯施用毒品案件
    ，經本院以96年度訴字第325號判處有期徒刑8月，減為有期
    徒刑4月確定，現在監執行中等情，有臺灣高等法院被告前
    案紀錄表在卷可佐，是被告於前開觀察勒戒執行完畢後5年
    內，再犯本件施用海洛因犯行亦明。本件事證明確，被告施
    用第一級毒品海洛因之犯行，應堪認定。
三、核被告甲○○所為，係犯毒品危害防制條例第10條第1項之
    施用第一級毒品罪。被告施用第一級毒品海洛因而持有海洛
    因之低度行為，應為其施用海洛因之高度行為所吸收，不另
    論罪。又被告前於92年間因竊盜案件，經本院判處有期徒刑
    1年確定，於94年4月30日縮刑期滿執行完畢等情，有臺灣高
    等法院被告全國前案紀錄表、臺灣臺中地方法院檢察署刑案
    資料查註紀錄表在卷可佐，其於有期徒刑執行完畢後5年內
    ，故意再犯本件有期徒刑以上之罪，為累犯，應依刑法第47
    條第1項規定加重其刑。爰審酌被告一再施用毒品，經觀察
    勒戒後，仍不知戒惕，多次施用毒品海洛因，前案施用毒品
    案件業經法院判處有期徒刑8月，減為有期徒刑4月，尚未執
    行前，復再犯本案，猶未知悔改，無視於毒品對於自身健康
    之戕害及國家對於杜絕毒品犯罪之禁令，不知戒除惡習，然
    念及被告坦承施用毒品海洛因犯行，態度良好，其施用毒品
    海洛因並無危害他人，本之施用毒品者均有相當程度之成癮
    性及心理依賴，其犯罪心態與一般刑法犯罪之本質並不相同
    ，容應以「病人」之角度為考量，並側重適當之醫學治療及
    心理矯治為宜等一切情狀，量處如主文所示之刑。
據上論斷，應依刑事訴訟法第299條第1項，毒品危害防制條例第
10條第1項，刑法第11條前段、第47條第1項，判決如主文。
中    華    民    國    97    年    6     月    24    日
                          臺灣臺中地方法院刑事第十庭
                              審判長法  官  賴妙雲
                                    法  官  江奇峰
                                    法  官  黃家慧
上正本證明與原本無異。
如不服本判決，應於送達後十日內向本院提出上訴狀（須附繕
本），上訴於臺灣高等法院臺中分院。
上訴書如未敘述理由，應於上訴期間屆滿後20日內補提理由書於
本院。
                                    書記官  陳靖騰
中    華    民    國    97    年    6     月    24    日
附論罪科刑法條
毒品危害防制條例第十條第一項：
施用第一級毒品者，處6月以上5年以下有期徒刑。


司法院資訊處製作；財團法人民間司法改革基金會備份。
